Contactar

nella.vip@gmail.com

www.linkedin.com/in/marianellairiarte-montero-a269b452 (LinkedIn)

Aptitudes principales

Comunicación inalámbrica Protocolos de Internet Sistema universal de telecomunicaciones móviles

Languages

Español (Native or Bilingual)
Ingles (Elementary)

Certifications

Office 365: Trabajo colaborativo
Gestión de proyectos simplificada

Aprende SCRUM

Gestión de equipos mediante misiones, objetivos y resultados clave

Fundamentos de la gestión de proyectos ágil

Marianella Iriarte Montero

Jefe de Proyectos para ENTEL CHILE en Site Chile S.A.

Extracto

MSc. Ing. de Telecomunicaciones, Maestría en Gerencia de Mantenimiento con 10 años de experiencia en Operadoras de Telecomunicaciones, sólida formación profesional en gestión de proyectos, manejo de metodologías ágiles, OKR, KPI, habilidades blandas para el manejo de equipos, con alta capacidad de comunicación y negociación entre cliente interno y externo. Orientado a la excelencia y optimización de procesos. Capacidad de integración en proyectos multidisciplinarios y excelente desempeño bajo ambientes de presión.

Experiencia

Site Chile S.A.

Jefe de proyecto Eficiencia Energética para ENTEL CHILE febrero de 2019 - Present

Chile

Site Chile S.A.

Coordinador de planificación y logística diciembre de 2017 - Present

Logros:

- Incremento de un 70% en visitas completas para TSS en estaciones ENTEL en un plazo de 5 meses para Proyecto RANCO.
- Incremento de un 40% en Montajes de Andamios completados en estaciones
 ENTEL en un plazo de 2 meses para Proyectos de VOLTE Chile
- Incremento de un 20% en visitas completas para levantamiento de información en estaciones ENTEL en un plazo de 2 meses en Proyecto de Infraestructura

Descripción cargo:

Gestion, Planificación y Logísticas de cuadrillas de terreno para proyectos de Ingeniería e instalación de Andamios. Manejo de personal de Terreno para cumplimiento de metas de visitas a sitios asignados. Coordinación de Accesos, Asignación de tareas por cuadrilla, supervisión y control de calidad

de trabajos e información levantada por visita, entrega semanal a jefatura de planificación y avances en proyectos, seguimiento de asignaciones. Envío de Informes y levantamiento fotográfico en estaciones para departamentos ENTEL según el proyecto. Elaboración de Máster Plan como histórico de actividades realizadas por proyecto.

Pascom Technologies
Manager Account
septiembre de 2017 - diciembre de 2017 (4 meses)
Ñuñoa, Region Metropolitana.

Logros:

• Incremento del 20% en ventas de equipos IPTV en la vertical de Hotelería en un plazo de 3 meses.

Descripción cargo:

Gestion de cuentas de WOM, Telefónica y Nokia para Telefonía Móvil. Gestion de cuentas CLARO empresas asociadas a la vertical de Hotelería. Manejo del mercado de tecnologías de TV Digital (IPTV), VoIP, RF, TX, FO. Venta de servicios y soluciones integrales.

VGL Chile

Ingeniero de servicios abril de 2017 - septiembre de 2017 (6 meses)

El Gobernador 020, Providencia. Región Metropilitana.

Logros:

• Entrega de cabecera OTT de Telefónica Chile en un plazo de 5 meses para proyecto de VGL SpA

Descripción cargo:

Gestión de Proyectos, Soporte y servicio de plataformas de TV Digital. Manejo e Implementación de Proyectos. Manejo de cotizaciones, OC, gestión del compra y despacho de equipos. Manejo de Documentación Ingeniería de Detalle, Gantt, LLD, HLD. Clientes asociados a la gestión del cargo: VTR, Telefónica Chile.

arenys med sa Analista de proyectos octubre de 2016 - abril de 2017 (7 meses)

Pedro de valdivia, Santiago Región Metropolitana. Chile.

Logros:

 Mejora de un 90% en la gestión y control de Guías de Despacho en el departamento de Logística y Bodega.

Descripción cargo:

Manejo de Proyectos, análisis estadístico, KPI, mejora continua, manejo de personal, logística de almacén. Creación de procesos de calidad e indicadores de gestión. Control de calidad.

Masin Consultores C.A Consultor de ingeniería abril de 2015 - junio de 2016 (1 año 3 meses)

Venezuela

Logros:

 Implementación de Manual de Procedimientos, Normas, Funciones y Calidad.

Descripción cargo:

Auditoria de Sistemas de Gestión de Calidad, Inspecciones industriales, capacitaciones de personal, gestión de proyectos, creación de Indicadores de gestión, evaluación de riesgos.

Grupo Baransu C.A

Coordinador de proyectos

diciembre de 2012 - marzo de 2015 (2 años 4 meses)

Gerencia de Proyectos con Operadoras de telefonia, implementacion de proyectos segun requerimientos del cliente, manejo de personal.

Proyectos de Optimización de redes en Radio Frecuencia (RF) con realizacion de Drive Test y analisis de resultados.

Ingenierías de Diseño, diseño y recomendaciones de nuevos estaciones segun requerimiento de la empresa y resultados del analisis para la optimizacion de la red.

As Built, informe de construcion e instalacion de equipos para nuevas estaciones o actualizacion de las misma.

Manejo de AutoCAD, Project, Mind 14, Ms Office.

Unefa Docente 2010 - 2014 (5 años)

Corporación Digitel

Ingeniero de telecomunicaciones octubre de 2011 - octubre de 2012 (1 año 1 mes)

Logros:

 Optimización de la Red 2G y 3G de la región Centro Llanos, logrando un 95% de cobertura.

Descripción cargo:

Análisis estadístico de KPI, atención de Fallas, Drive Test, Diseño de RF y Optimización de la red GSM, Elaboración de As Built, Creación de Plan de frecuencia de red GSM. Ingeniería de Detalle, Operación y Mantenimiento en estaciones GSM de Digitel.

Telefónica

Ingeniero NOC

octubre de 2009 - octubre de 2012 (3 años 1 mes)

Caracas, Venezuela

Logros:

 Optimización del sistema de atención de fallas logrando una atención inmediata fallas

Descripción cargo:

Monitoreo y control de la red GSM, con atención de primera línea de fallas en el CORE de Telefónica a nivel Nacional. Seguimiento de KPI y estadísticas de fallas en la Red.

Telefónica

Pasante

enero de 2009 - mayo de 2009 (5 meses)

Maracay, Venezuela.

ELABORACIÓN DE BASE DE DATOS EL SISTEMA DE ADMINISTRACIÓN DE LA RED DE TRANSMISIÓN (SART), ORIENTADO A LOS DEPARTAMENTOS EMPRESA Y TRANSPORTE DE LA REGIÓN CENTRO LLANOS EN TELCEL C.A

Educación

Universidad Nacional Experimental Politécnica de la Fuerza Armada Msc. Gerencia de Mantenimiento, Gestión de proyectos · (2013 - 2016)

UNEFA

Ingeniero de Telecomunicaciones · (2003 - 2009)